# 请教版主及各位大侠：被投资方清算收回投资的处理

提问人：CPA2040 时间：2012-03-21 11:21:11
请教陈坂及各位： A公司 1 年前投资B公司，原权益法核算，B公司无实际业务，现在B公司清算，A公司董事会决议收回对B公司投资，为确保资金安全，已经收到B公司转回款项（等于投出成本），B公司尚未清算结束，另外，B公司因无经营，无其他负债，预计A公司承担其他责任可能性较小。 请问：（ 1 ）目前收款如何会计处理（挂负债？），本期末投资如何核算？ （ 2 ）清算完成后，若公司另外承担清算费用或分回清算利润，如何会计处理？
谢谢

回答人：chenyiwei
在B公司的清算最终结束（办理完毕税务、工商注销）之前，收回的款项只能作为暂收款，暂挂负债（债权人为B公司）。到清算结束，确定不会再承担其他负债或者费用、损失之后，再转销该负债和长期股权投资，差额确认为投资损益。后续发生清算费用和承担损失等可以继续采用权益法核算，按比例计入并调整投资的帐面价值，相应影响最终的清算损益。 在期末，如果有证据表明后续将可能需要承担大额的费用和损失，相应导致长期股权投资的可收回金额低于目前帐面价值的，则应当对其计提减值准备。

提问人：CPA2040 时间：2012-03-21 13:51:06
回复 chenyiwei 的帖子
谢谢陈版，本期期末仍然按权益法核算对B的投资，同时考虑减值事项，是吗？

回答人：chenyiwei
可以这样理解。